新竹地方法院刑事宣示判決筆錄　　　　100年度審易字第829號
公　訴　人　臺灣新竹地方法院檢察署檢察官
被　　　告　林錦華
指定辯護人　本院公設辯護人林建和
上列被告因竊盜案件，經檢察官提起公訴（100 年度偵字第3394
號）後，聲請本院改依協商程序而為判決，於中華民國100 年10
月19日下午4 時在本院刑事第十一法庭宣示判決，出席職員如下
：
　　　　　　　　　　　　　　　　　　　　　法　官　邱忠義
　　　　　　　　　　　　　　　　　　　　　書記官　劉依緹
　　　　　　　　　　　　　　　　　　　　　通　譯　邱立杰
法官起立朗讀判決主文、犯罪事實要旨、處罰條文、附記事項，
及告以上訴限制、期間並提出上訴狀之法院，且諭知記載其內容
：
一、主  文：
    林錦華犯毀越安全設備侵入住宅竊盜罪，處有期徒刑壹年。
    又犯踰越安全設備侵入住宅竊盜罪，處有期徒刑拾壹月。應
    執行有期徒刑壹年拾月。
二、犯罪事實要旨：
（一）林錦華前有多次竊盜前科，最近一次因竊盜案件，經臺灣
      苗栗地方法院以100 年度易緝字第18號判決判處有期徒刑
      1 年確定（尚未執行，不構成累犯）。
（二）詎其仍不知悔改，竟基於意圖為自己不法所有之竊盜犯意
      ，分別為下列竊盜行為：
    1.於100 年3 月18日上午7 時50分至下午5 時間某時許，至
      新竹縣關西鎮老街17之2 號羅吉孟住處，以不詳工具破壞
      白鐵窗後侵入，竊取南非鑲鑽石墜子項鍊1 條、黃金項鍊
      、戒指、手鍊等【價值約新臺幣（下同）10萬元】、外幣
      （新加坡、馬來西亞、人民幣）1 批（價值約10萬元）、
      華碩手提電腦2 部得手後離去。
    2.於100 年3 月23日上午9 時至10時50分間某時許，至新竹
      縣關西鎮○○路○段268 巷9 號鍾武森住處，從未關閉之
      二樓窗戶侵入，竊取金飾（玉鐲2 對、耳環2 對、戒指15
      只、小孩手鍊2 條、紀念銀幣1 個、小金牌2 只、電刻戒
      指1 錢、紀念章2 只（共8 分4 厘）、黑色正方形皮包（
      價值約1,700 元）。得手後，交與林昌正至銀樓銷贓，或
      贈與陳美芳（林昌正、陳美芳涉嫌贓物罪部分由檢察官另
      行偵辦中）。嗣於100 年3 月25日凌晨2 時40分許，為警
      在新竹縣關西鎮○○路100 號前，發現林錦華、林昌正、
      陳美芳三人形跡可疑欲盤查時，林錦華因另案通緝，隨即
      逃逸，經警盤查後，陳美芳主動交出玉手鐲1 只（鍾武森
      之妻鍾曾桂蘭所有，業經鍾曾桂蘭領回）、銀色手鍊1 條
      、黃色戒指鑲鑽1 只（均業經羅吉孟領回）、K 金戒指1
      只、紅玉1 顆、手錶1 只等物，始循線查悉上情。
（三）案經鍾武森訴由新竹縣政府警察局新埔分局報告臺灣新竹
      地方法院檢察署檢察官偵查起訴。
三、處罰條文：
    刑法第321 條第1 項第1款、第2 款、第51條第5 款。
四、附記事項：
（一）不構成累犯之說明：被告林錦華前曾於94年間，因竊盜
      案件，經臺灣高等法院臺中分院以95年度上易字第115 號
      判決判處有期徒刑1 年10月確定。又於95年間因施用毒
      品案件，經臺灣苗栗地方法院以95年度訴字第411 號判決
      分別判處有期徒刑10月、6 月，應執行有期徒刑1 年3 月
      確定。再於同年間，因竊盜案件，經臺灣苗栗地方法院
      以95年度易字第560 號判決判處1 年8 月，於上訴臺灣高
      等法院臺中分院後撤回上訴而確定。嗣因減刑條例施行，
      上開案件經臺灣苗栗地方法院以96年度聲減字第748 號
      裁定減刑並與不得減刑之上開案件定應執行刑為有期徒
      刑2 年2 月確定，並與上開案件接續執行，於95年6 月
      8 日入監，於98年11月24日縮短刑期假釋付保護管束出監
      ，原應於99年4 月28日保護管束期滿，惟被告另於假釋期
      間之99年4 月12日因違反毒品危害防制條例案件，經臺灣
      苗栗地方法院以100 年度訴緝字第22號判決判處有期11月
      ，於100 年8 月22日確定；及於99年4 月20日犯竊盜案件
      ，經臺灣苗栗地方法院以100 年度易緝字第18號判決，判
      處有期徒刑1 年，而於100 年10月13日確定，有臺灣高等
      法院被告前案紀錄表1 份，臺灣苗栗地方法院100 年度訴
      緝字第22號及100 年度易緝字第18號判決、該案送達證書
      影本1 紙及本院公務電話紀錄2 紙在卷可證，是其於假釋
      中故意更犯罪，依刑法第78條第1 項規定應撤銷假釋；再
      者，被告於上開各案件之前，雖有其他刑事案件執行有期
      徒刑完畢紀錄，然距離本件之各次犯行均已超過5 年，故
      被告於本案中不構成累犯。是起訴書認被告構成累犯，容
      有未洽，附此敘明。
（二）至於扣案之K 金戒指1 只、紅玉1 顆、手錶1 只等物，與
      本案竊盜犯行無關，且為林昌正、陳美芳涉犯贓物罪之他
      案證物，本案爰均不另為沒收諭知，附此敘明。
五、協商判決除有刑事訴訟法第455 條之4 第1 項第1 款於本訊
    問程序終結前，被告撤銷協商合意或檢察官撤回協商聲請者
    ；第2 款被告協商之意思非出於自由意志者；第4 款被告所
    犯之罪非第455 條之2 第1 項所定得以協商判決者；第6 款
    被告有其他較重之裁判上一罪之犯罪事實者；第7 款法院認
    應諭知免刑或免訴、不受理者情形之一，及違反同條第2 項
    「法院應於協商合意範圍內為判決；法院為協商判決所科之
    刑，以宣告緩刑或2 年以下有期徒刑、拘役或罰金為限」之
    規定者外，檢察官與被告均不得上訴。
六、如有前項得上訴之情形，得自收受宣示判決筆錄送達之日起
    10日內，向本院提出上訴書狀，上訴於第二審法院。
中    華    民    國   100    年    10    月    19    日
                  刑事第九庭書  記  官    劉依緹
                            法      官    邱忠義
以上筆錄正本係照原本作成。
中    華    民    國   100    年    10    月    19    日
                            書  記  官    劉依緹
附錄本案處罰實體法條全文：
刑法第321條
犯竊盜罪而有下列情形之一者，處 6 月以上、5 年以下有期徒
刑，得併科新臺幣 10 萬元以下罰金：
一、侵入住宅或有人居住之建築物、船艦或隱匿其內而犯之者。
二、毀越門扇、牆垣或其他安全設備而犯之者。
三、攜帶兇器而犯之者。
四、結夥三人以上而犯之者。
五、乘火災、水災或其他災害之際而犯之者。
六、在車站、埠頭、航空站或其他供水、陸、空公眾運輸之舟、
    車、航空機內而犯之者。
前項之未遂犯罰之。